【裁判字號】    92,訴,474
【裁判日期】    920519
【裁判案由】    毒品危害防制條例
【裁判全文】
臺灣高雄地方法院刑事判決                          九十二年度訴字第四七四號
    公  訴  人  臺灣高雄地方法院檢察署檢察官
    被      告  甲○○
右列被告因違反毒品危害防治條例案件，經檢察官提起公訴（九十一年度毒偵字第六
四七一號）及移
    主  文
甲○○連續施用第一級毒品，累犯，處有期徒刑玖月。
    事  實
一、甲○○於民國（下同）八十六年間因竊盜案件，經本院以八十六年度易字第二二
    九四號判決判處有期徒刑一年二月確定，於八十七年八月七日執行完畢，復於八
    十八年間，因施用毒品案件，經本院以八十八年度毒聲字第九一二九號裁定送觀
    察、勒戒後，認有繼續施用毒品之傾向，再以八十八年度毒聲字第九六八九號裁
    定令入戒治處所施以強制戒治，嗣強制戒治期滿，經台灣高雄地方法院檢察署檢
    察官以九十年度戒毒偵字第八九三號不起訴處分確定。詎其猶不知悔改，明知海
    洛因業經公告列為毒品危害防制條例第二條第二項之第一級毒品，不得非法持有
    、施用，竟基於施用第一級毒品之概括犯意，自九十一年八月十七日下午一時三
    十分許回溯二十四小時之某時起至同年十月二十三日下午十二時五十五分許回溯
    二十四小時之某時止，在其高雄縣鳥松鄉○○村○○路東豐巷一四六號住處，以
    針筒注射之方式，連續施用第一級毒品海洛因多次，嗣分別於九十一年八月十七
    日下午一時三十分許、同年十月二十三日下午十二時五十五分，經警通知前往高
    雄縣鳳山市○○路鳳山採尿室採集尿液送鑑定，均呈嗎啡陽性反應始知上情。
二、案經高雄縣警察局仁武分局報請臺灣高雄地方法院檢察署檢察官偵查起訴。
    理  由
一、右揭事實，業據被告甲○○於審理中自白不諱，而其於上開兩次為警採取之尿液
    ，經送請台灣檢驗科技股份有限公司檢驗結果，均認嗎啡呈陽性反應，有該公司
    九十一年九月六日編號ＫＺ000000000000號、九十一年十一月一日
    編號ＫＨ二００二Ａ0000000號濫用藥物尿液檢驗報告各一紙附卷可稽，
    有該醫院報告編號九一０一─一五之檢驗報告一紙在卷可憑，而海洛因施用入人
    體後水解還原成嗎啡，再循嗎啡之代謝方式排出體外，百分之八十以上於投與後
    二十四小時內自尿液排出，已據行政院衛生署藥物食品檢驗局（73）藥檢壹字第
    ０三０二二一號、（80）藥檢壹字第０七一二號函說明綦詳，足徵被告前開曾施
    用第一級毒品海洛因之自白核與事實相符。又被告於八十八年間，因施用毒品案
    件，經本院以八十八年度毒聲字第九一二九號裁定送觀察、勒戒後，認有繼續施
    用毒品之傾向，再以八十八年度毒聲字第九六八九號裁定令入戒治處所施以強制
    戒治，嗣強制戒治期滿，經台灣高雄地方法院檢察署檢察官以九十年度戒毒偵字
    第八九三號不起訴處分確定之事實，有該不起訴處分書、本院被告院內索引卡紀
    錄表、台灣高等法院被告全國前科紀錄表及台灣高雄地方法院檢察署刑案資料查
    註紀錄表各一紙附卷可參，從而其於五年內再犯本件施用毒品罪事證明確，被告
    上開犯行洵堪認定。
二、查海洛因屬毒品危害防制條例第二條第二項所稱之第一級毒品，不得持有、施用
    ，被告竟持有並加以施用，核其所為，係犯毒品危害防制條例第十條第一項之施
    用第一級毒品罪。被告先後多次施用第一級毒品海洛因之犯行，時間緊接，手法
    及罪名均同，顯係基於概括之犯意為之，為連續犯，應論以一罪論。又其施用第
    一級毒品前後，持有該毒品之低度行為，應被其施用之行為所吸收，不另論罪。
    另被告於八十六年間因竊盜案件，經本院以八十六年度易字第二二九四號判決判
    處有期徒刑一年二月確定，於八十七年八月七日執行完畢之事實，可參上開卷附
    本院被告院內索引卡紀錄表、台灣高等法院被告全國前科紀錄表及台灣高雄地方
    法院檢察署刑案資料查註紀錄表自明，是被告於五年以內，再犯本件最重本刑為
    有期徒刑以上之罪，為累犯，應依刑法第四十七條之規定加重其刑。爰審酌被告
    於曾有多次施用毒品之不良素行，歷經觀察、勒戒及強制戒治程序後，仍未能徹
    底戒絕毒品，顯見其無悔改之意，且有失政府制定毒品危害防制條例之立法美意
    ，本不宜寬貸，惟念其施用毒品乃自戕一己之身體健康，尚未害及他人，且其犯
    後已坦承犯行等一切情狀，量處如主文所示之刑，以資懲儆。
三、公訴人起訴事實雖僅敘及被告於九十一年八月十七日下午一時三十分許回溯二十
    四小時之某時施用第一級毒品海洛因之犯行，惟因上開所認其餘犯行部分，與公
    訴人起訴之犯罪事實有連續犯之裁判上一罪關係，應為起訴效力所及，自在本院
    所得審理之範圍，併此敘明。
據上論斷，應依刑事訴訟法第二百九十九條第一項前段，毒品危害防制條例第十條第
一項、第二十三條第二項，刑法第十一條、第五十六條、第四十七條，判決如主文。
本案經檢察官楊碧瑛到庭執行職務。
中      華      民      國      九十二      年    五      月    十九    日
                                  臺灣高雄地方法院刑事庭
                                      審判長法官    黃三友
                                            法官    王雅苑
                                            法官    黃宗揚
右正本證明與原本無異。
如不服本判決，應於判決送達後十日內，向本院提出上訴狀。
                                           書記官    陳掌珠
中      華      民      國      九十二      年    五      月    十九    日
附錄本案判決論罪科刑法條：
毒品危害防制條例第十條第一項：
施用第一級毒品者，處六月以上五年以下有期徒刑。


司法院資訊處製作；財團法人民間司法改革基金會備份。
